臺灣新北地方法院民事裁定
111年度勞訴字第55號
聲  請  人  謝明諺  
訴訟代理人  林煥程律師
相  對  人  邑鋒股份有限公司

法定代理人  倪昌凱  
相  對  人  呂喬珊  
共      同
訴訟代理人  楊富勝律師
複代理人    韓瑋倫律師

上列當事人間請求給付資遣費等事件，本院裁定如下：
    主  文
准許聲請人閱覽、抄錄本院111年度勞訴字第55號事件卷內除附
表編號1、2所示以外之文書，及將附表編號3所示文書去除、遮
蔽「限制範圍」欄所載個人資料後之文書。
    理  由
一、按當事人得向法院書記官聲請閱覽、抄錄或攝影卷內文書，
    或預納費用聲請付與繕本、影本或節本。卷內文書涉及當事
    人或第三人隱私或業務秘密，如准許前二項之聲請，有致其
    受重大損害之虞者，法院得依聲請或依職權裁定不予准許或
    限制前二項之行為，民事訴訟法第242條第1、3項定有明文
    。次按卷內文書涉及當事人或第三人隱私或業務秘密，如准
    許閱覽、抄錄或攝影，有足致其受重大損害之虞時，為保護
    當事人或第三人，法院雖得依民事訴訟法第242條第3項為不
    予准許或限制之裁定，惟應在不影響當事人行使辯論權之範
    圍內，始得為之（最高法院93年度台抗字第558號、102年度
    台上字第235號裁判意旨參照）。
二、查聲請人為本院111年度勞訴字第55號請求給付資遣費等事
    件之原告，主張其原任職於相對人邑鋒股份有限公司(下稱
    邑鋒公司)，因遭相對人即邑鋒公司財務長甲○○口頭稱聲請
    人有性騷擾相對人公司同事，違反性別工作平等法第2條等
    無關勞動基準法第11條、第12條事由逕行解雇聲請人，以報
    警方式強制驅離聲請人，已屬違法解雇，故請求相對人給付
    資遣費、薪資差額、預告工資等語。相對人則請求法院禁止
    聲請人閱覽相對人所提出之111年1月10日民事陳述意見狀暨
    聲請調查證據狀之附件4「性騷擾事件說明書遮隱姓名對照
    表」及被證4-1「性騷擾事件說明書」、相對人所提出之111
    年6月30日民事準備狀之附件5「性騷擾事件說明書遮隱姓名
    對照表」及被證10「性騷擾事件申訴書」。本院審酌相對人
    111年1月10日民事陳述意見狀暨聲請調證據狀內容及被證4-
    1號「性騷擾事件說明書」已將被害人姓名以代號方式呈現
    ，故准予聲請人閱覽前開內容。至111年1月10日民事陳述意
    見狀暨聲請調證據狀附件4「性騷擾事件說明書遮隱姓名對
    照表」及111年6月30日民事準備狀證據附件5「性騷擾事件
    說明書遮隱姓名對照表」，因足資辨別被害人之身分，如准
    許閱覽，可能導致被害人之個人資料遭蒐集、處理或利用而
    受有重大損害之虞，自應尊重當事人之權益，並予保護之必
    要，故限制聲請人閱覽、抄錄。至相對人所提之111年6月30
    日民事準備狀被證10性騷擾事件申述書，則將被害人姓名、
    職稱、住(居)所及公文送達(寄送)地址予以去識別化處理，
    而去除、遮蔽「限制範圍」欄所示之個人資料後准許閱覽之
    。
三、爰裁定如主文。　　　
中　　華　　民　　國　　111 　年　　8 　　月　　30　　日
                  勞動法庭    法　官　黃繼瑜
以上正本係照原本作成
如對本裁定抗告須於裁定送達後10日內向本院提出抗告狀，並應
繳納抗告費新臺幣1,000元整。
中　　華　　民　　國　　111 　年　　8 　　月　　30　　日
                              書記官　李依芳

附表:限制聲請人閱覽、抄錄之卷內文書　　　　　　　　　　　　　　　　　　　　　　　　　　　　
編號 文書名稱 卷證出處 限制範圍 1 「性騷擾事件說明書遮隱姓名對照表」 111年1月10日民事陳述意見狀暨聲請調查證據狀附件4  不准許聲請人閱覽、抄錄 2 「性騷擾事件說明書遮隱姓名對照表」 111年6月30日相對人民事準備狀附件5 不准許聲請人閱覽、抄錄 3 「性騷擾事件申訴書」 111年6月30日相對人民事準備狀被證10「性騷擾事件申訴書」 將被害人姓名、職稱、住(居)所及公文送達(寄送)地址去除、遮蔽後之資料